Inventaris van het archief van de Commissie Rechtsherstel Buitenlandse Effecten van het Ministerie van Financiën, 1949-1956 (1987)
Nationaal Archief, Den Haag
Ministerie van Financiën: Commissie Rechtsherstel Buitenlandse Effecten (CRBE)
Financiën / Rechtsherstel Buitenl. Effecten
1946-1987
merendeel 1949-1956
F28076
6.50 meter; 170 inventarisnummers.
Normale geschreven, getypte en gedrukte documenten, geen bijzondere handschriften.
Nationaal Archief, Den Haag
Commissie Rechtsherstel Buitenlandse Effecten (CRBE)
De Commissie Rechtsherstel Buitenlandse Effecten (CRBE) (1949-1987) was belast met het te voeren beleid omtrent geroofde effecten tijdens de Tweede Wereldoorlog. Het archief bestaat uit een serie agenda's van vergaderingen met de daarbij behorende bijlagen waaronder de notulen, en een secretariaatsarchief zoals stukken betreffende de recuperatie van gedurende de oorlog uit Nederland ten gevolge van roof van Duitse zijde verdwenen obligaties, correspondentie betreffende buitenlandse effecten, 'zwarte lijsten' (lijsten van effecten, die niet verhandeld mochten worden), alfabetische geordend per valuta en per land.
Archiefvorming
Geschiedenis van de archiefvormer
Organisatie en taak van de Commissie Rechtsherstel Buitenlandse Effecten
De Commissie Rechtsherstel Buitenlandse Effecten werd ingesteld bij beschikking van de minister van Financiën van 8 november 1949 (Generale Thesaurie, Afdeling Juridische Zaken en Bewindvoering nr. 304) met de overweging, dat 'de wenselijkheid is gebleken van de instelling van een commissie tot het leggen van nader contact tussen daarbij betrokken organen met betrekking tot het te voeren beleid ten aanzien van het wederom verkrijgen van buitenlandse effecten, welke zich in het buitenland bevinden en aldaar niet zijn gedeponeerd ten name van of ten behoeve van ingezetenen van het Koninkrijk, voor zover ten aanzien van deze effecten transacties zijn verricht, die in aanmerking komen om langs de weg van het rechtsherstel te worden te niet gedaan,' en met de bevoegdheid 'om alle maatregelen te nemen die in artikel 64, 5e lid van het Besluit Herstel Rechtsverkeer (Staatsblad E 100) genoemd worden'.
De Commissie Rechtsherstel Buitenlandse Effecten kwam voor het eerst bijeen op 9 augustus 1949. In de notulen van deze vergadering noemt de commissie zich: 'Commissie belast met de terugvordering van niet onder de bepalingen der effectenregistratie vallende geopponeerde effecten.'
Volgens dezelfde notulen zou het secretariaat zich met een schrijven richten tot de minister van Financiën met het verzoek tot officiële instelling van deze commissie en vaststelling van haar bevoegdheden, hetgeen dus is geschied bij de bovengenoemde beschikking. De leiding van de Commissie Rechtsherstel Buitenlandse Effecten berustte bij het Ministerie van Financiën, terwijl hierin verder zitting hadden de Nederlandsche Bank NV, Liquidatie van Verwaltung Sarphatistraat, de Afdeling Effectenregistratie van de Raad voor het Rechtsherstel en een waarnemer van het Ministerie van Buitenlandse Zaken. Het secretariaat was in handen van het secretariaat van de Afdeling Effectenregistratie gesteld die over de nodige gegevens beschikte om de opdrachten van de commissie uit te voeren.
Al in het eerste jaar van het bestaan van de commissie werden maatregelen genomen die ten doel hadden:
De buitenlandse rechter in principiële gevallen zo nodig tot in de hoogste instantie te laten beslissen over de eigendom van het effect. Dit was uiteraard alleen mogelijk wanneer de tegenwoordige houder van het effect bekend was.
Medewerking te verkrijgen van de buitenlandse regeringen c.q. uitgevende instellingen aldaar inzake de blokkering van geroofde effecten. Tevens werden de betreffende regeringen gevraagd over te gaan tot waardeloos verklaring van de betreffende effecten op grond van het feit dat deze stukken tot vijandelijk vermogen gerekend moesten worden. Uitlevering van duplicaten aan de gedepossedeerden zou dan mogelijk zijn.
Het treffen van schikkingen teneinde zoveel mogelijk procedures in het buitenland te voorkomen.
De commissie kwam tot augustus 1956 regelmatig bijeen. In de periode 1949-1956 heeft zij met veel landen overeenkomsten gesloten over de afgifte van duplicaten van buitenlandse effecten die daarvoor in aanmerking kwamen. De meeste uitgevende instanties wilden alleen tot verstrekking van duplicaten overgaan wanneer er bepaalde garanties werden verleend voor het geval de uitgevende instelling of het betaalkantoor schade zou lijden doordat het originele effect tevoorschijn zou komen en zou moeten worden gehonoreerd. Hoewel tegenover de uitgevende instellingen en betaalkantoren dikwijls buitenlandse verzekeringsmaatschappijen als garant optraden, was hetzij rechtstreeks, hetzij indirect altijd de Nederlandse Staat aansprakelijk.
Nadat de commissie in het bezit van de duplicaat effecten was gekomen, ontstond het probleem hoe met de gedepossedeerden afgerekend moest worden. De gedepossedeerden zouden immers in de meeste gevallen bij teruggave van hun effecten niet voldoende contra garanties kunnen geven.
Tussen de Commissie Rechtsherstel Buitenlandse Effecten en de NV Belegging- en Garantie Maatschappij voor Duplicaten van Buitenlandse Effecten (Belga) werd op 22 oktober 1956 een overeenkomst gesloten die onder andere bepaalde dat de vroegere bezitters van deze effecten schadeloos gesteld zouden worden zonder dat zij de Staat een contra garantie zouden moeten verschaffen voor de verplichtingen die de Staat in het buitenland terzake van deze effecten op zich had genomen.
Bij de samenstelling van de zogenaamde Wertpapierclaim van het Centraal Afwikkelingsbureau Duitse Schade-uitkeringen (Cadsu) heeft de commissie ook nog een rol gespeeld. De secretaris van de commissie, tevens secretaris van de Afdeling Effectenregistratie had de leiding van het Cadsu. Beide instellingen waren gevestigd bij de Afdeling Effectenregistratie, Keizersgracht 105 te Amsterdam.
De taak van de commissie was voltooid na de afwikkeling van de Duitse schade-uitkeringen met betrekking tot de effectenclaim en de totstandkoming van regelingen in het buitenland. De leden werden bij overlijden of pensionering niet meer vervangen.
Aan het Ministerie van Financiën werd gemeld wanneer een verdacht effect ter verzilvering werd aangeboden bij een instelling in een van die landen waarmede een overeenkomst was afgesloten. Een ambtenaar van het Agentschap van het Ministerie van Financiën in Amsterdam keek dan na of dit effect voorkwam op de met het betreffende land overeengekomen 'Zwarte Lijst'.
De Commissie Rechtsherstel Buitenlandse Effecten werd formeel opgeheven bij beschikking van 25 maart 1987 (nr. 187-1434, Centrale Directie Wetgeving, Juridische en Bestuurlijke Zaken).
Leden van de Commissie Rechtsherstel Buitenlandse Effecten
Voorzitter
1949 - 1956 Mr. A. Rinnooy Kan
Leden
1949 - 1956 Mr. J.P. Barth
1949 - 1950 Mr. J.W. Beyen
1949 Prof.mr. M.B. Bregstein
1949 - 1956 Mr. C.T. de Byl Nachenius
1949 - 1956 Mr. A.J. Holthuizen
1949 - 1955 A.Ch.T. Jansen
1949 - 1956g Mr. W.H.A. de Jon
1949 - 1952 Mr. R. Kuitert
1949 - 1956 Mr. C.G. Polvliet, 1e secretaris
1949 - 1950 Mr. R.H.P. Ritter
1949 - 1955 Mr. E. Spier
1949 - 1956 Mr. P.J.H.J. Stulemeyer, 2e secretaris
1949 - 1956 A.F. van der Ven
1949 - 1952 Mr. G.N.J. van Wees
1949 Mw. E. Zody
1950 - 1955 Mw. mr. L. Lagers
1950 - 1951 Mr. G.L. Muller
1951 - 1956 Mr. P. du Ry van Beest Holle
1951 - 1955 Dr. C.V. Stuttersheim
1952 J. Rogge
1952 Mw. E.A.I.I. Theil-Goldschmidt
1952 - 1954 Mr. P.S. van Wezel
1954 - 1956 Mr. A.G. Heyning
1954 Mr. J.A. Swaab
1956 Mr. A.Y.A. Looyen
Geschiedenis van het archiefbeheer
Het archief van de Commissie Rechtsherstel Buitenlandse Effecten bevond zich vanaf de instelling van de commissie in 1949 in het pand Keizersgracht 105 te Amsterdam waar onder andere ook het secretariaat van de Afdeling Effectenregistratie van de Raad voor het Rechtsherstel was gevestigd. Toen dit pand in 1967 moest worden ontruimd - de laatste vergadering van de commissie was op 23 augustus 1956 - is het archief voor zover daarmee moest worden gewerkt, overgebracht naar het Agentschap van het Ministerie van Financiën te Amsterdam.
De agent die tevens secretaris was van de commissie, was belast met de nog resterende werkzaamheden van de commissie. De rest van het archief werd overgebracht naar de zolder van een pakhuis aan de Oude Zijds Voorburgwal in Amsterdam.
De verwerving van het archief
Overbrenging van een overheidsarchief
Inhoud en structuur van het archief
2.08
Selectie en vernietiging
De agent van het Ministerie van Financiën en de Centrale Directie Wetgeving, Juridische en Bestuurlijke Zaken van het Ministerie van Financiën hebben ingestemd met de vernietiging van de series dossiers betreffende individuele effecten. Een aantal dossiers zijn hiervan uitgezonderd om als voorbeelddossiers in de inventaris te worden opgenomen (zie inv.nrs. 33-61).
Het desbetreffende incidentele vernietigingsvoorstel is door de algemeen rijksarchivaris goedgekeurd bij zijn brief van 6 augustus 1987 (CD/RAI/87/MB).
In 1989 zijn de onder nr. I en II genoemde bescheiden van de commissie naar het Ministerie van Financiën in Den Haag overgebracht om daar geïnventariseerd te worden.
Aanwijzingen voor de gebruiker
Openbaarheidsbeperkingen
Deels openbaar, deels beperkt openbaar (B).
Materiële beperkingen
Aanvraaginstructie
Openbare archiefstukken kunnen online worden aangevraagd en gereserveerd. U kunt dit ook via de terminals in de studiezaal van het Nationaal Archief doen. Om te kunnen reserveren dient u de volgende stappen te volgen:
U maakt een profiel aan op www.gahetna.nl, en logt vervolgens in
Via de archiefinventaris (alleen de beschrijvingen met rode nummers) selecteert u het gewenste archiefstuk door op de knop 'Reserveren' te klikken
In het volgende scherm geeft u aan op welke dag u het archiefstuk wilt inzien
Indien u zich bevindt in de studiezaal en een tafelnummer heeft ontvangen kunt u dit nummer vermelden. Als u geen tafelnummer heeft kunt u tafelnummer 777 laten staan
Vervolgens bevestigt u uw reservering door deze te versturen.
Verwant materiaal
Beschikbaarheid van kopieën
Verwante archieven
2.08.61 - Inventaris van het archief van de Commissie Duplicaat Effecten, 1954-1976.
2.08.62 - Inventaris van het archief van de NV/BV Belegging- en Garantie Maatschappij voor Duplicaten van Buitenlandse Effecten (BELGA), 1956-1977 (1986).
Beschrijving van de series en archiefbestanddelen
- LEDENVERGADERING., 1.
  - Agenda's van de vergaderingen met de daarbij behorende bijlagen waaronder de notulen., 1949-1956; 1-11; 9 banden en 2 pakken
    De notulen zijn steeds als eerste bijlage bij de agenda van de volgende vergadering gevoegd.
    - 1949 aug. 9 - dec. 19, agenda's 1 - 5, bijlagen 1 - 73., 1
    - 1950 jan. 9 - juni 26, agenda's 6 - 11, bijlagen 1 - 92., 2
    - 1950 aug. 1 - nov. 6, agenda's 12 - 14, bijlagen 93 - 136., 3
    - 1951 jan. 3 - mei 24, agenda's 15 - 18, bijlagen 1 - 77., 4
    - 1951 aug. 13 - okt. 29, agenda's 19 - 21, bijlagen 78 - 156., 5
    - 1952 jan. 14 - mei 21, agenda's 22 - 23, bijlagen 1 - 55., 6
    - 1952 sep. 30 - nov. 18, agenda's 24 - 26, bijlagen 56 - 104., 7
    - 1953 mei 18 - dec. 20, agenda's 27 - 30, bijlagen 1 - 74., 8
    - 1954 feb. 24 - dec. 20, agenda's 31 - 35, bijlagen 1 - 82., 9
    - 1955 juli 7 - nov. 23, agenda's 36 - 37, bijlagen 1 - 26., 10; 1 pak
    - 1956 mrt. 23 - aug. 23, agenda's 38 - 40, bijlagen 1 - 35., 11; 1 pak
  - Agenda's van de vergaderingen., 1949 aug. 9 - 1956 aug. 23; 12; 1 pak
  - Notulen van de vergaderingen., 1949 aug. 9 - 1956 apr. 9; 13; 1 pak
- SECRETARIAAT., 2.
  - Algemeen., 2.1
    - Stukken betreffende de recuperatie van gedurende de oorlog uit Nederland ten gevolge van roof van Duitse zijde verdwenen obligaties Portugal 1902 en in verband daarmee onderzoek betreffende de bij de firma Lippmann Rosenthal en Co. te Amsterdam ter conversie ingeleverde obligaties 3% Portugal., 1945-1972; 155-168; 2 pakken, 11 omslagen, 1 stuk
      Zie ook inv.nrs. 57-60.
      - Meldingen van medewerkers met handtekeningbevoegdheid bij Lippmann Rosenthal en Co., 1945-1949, 155
      - 'Map A' (afschriften van correspondentie inzake het onderzoek naar de weggevoerde obligaties 3% Portugese Buitenlandse Schuld 1902) en 'Map B' (afschriften van correspondentie betreffende bij Lippmann Rosenthal en Co. ter conversie ingeleverde obligaties 3% Portugal 1902), 1945-1956, 156
        Openbaarheid beperkt tot 1 januari 2020
      - Ingediende processtukken, 1949-1956, 157
      - Notities inzake roof van Portugese effecten, 1952-1953, 158
      - Correspondentie (dossier Portugal mr. Polvliet), 1952-1955, 159; pak
      - Wettelijke regeling amortisatie-procedures Portugese effecten en volmacht verstrekt aan G.A. Wainewright, Lissabon, 1953, 160
      - Betrokken belang en bewijsstukken Portugese effecten, 1953-1954, 161
      - Diverse Engelse notities betrekking hebbend op Portugese stukken, 1953-1954, 162
      - Overzichten Portugese procedures per 5 november 1954. 1954, 163-164
        - C.G. Polvliet., 163
        - A. Rinnooy Kan., 164
      - Portugal bekendmakingen (krantenartikelen), 1954, 165
      - Portugal dossier 1069/Spr./CP: obligaties Portugal 1902 toebehoord hebbende aan A. Hoogendijk, 1954-1972, 166
      - Onderzoek naar Portugese externo-lening 1903, 1955, 167; stuk
      - Dossier Staat versus Lippmann Rosenthal & Co., Nieuwe Spiegelstraat te Amsterdam, inzake van Nederlander geroofde Portugese effecten (actie Van der Does), 1956-1961, 168; pak
    - Kopieën van brieven van de Inter Allied Reparation Agency te Brussel betreffende gesloten overeenkomsten met Spanje, Zweden en Zwitserland over de behandeling van Duitse buitenlandse effecten, ingebonden., 1946-1948; 64; 1 band
    - Circulaires van de Zwitserse Bankvereniging te Basel betreffende de registratie van Nederlandse rechten, afschriften., 1946-1958; 62; 1 omslag
    - Beschikking van de minister van Financiën tot instelling van de Commissie Rechtsherstel Buitenlandse Effecten, afschrift., 1949 nov. 8; 14; 1 stuk
    - Staten met overzichten van waardeloze Amerikaanse effecten, alfabetisch geordend op fondsnaam., 1949-1956; 134; 1 pak
    - Brief van de Afdeling Juridische Zaken en Bewindvoering van het Ministerie van Financiën betreffende het in rekening brengen van kosten die gemaakt worden bij de terugverkrijging van effecten, afschrift., 1950 mei 5; 22; 1 stuk
    - Verslagen over de periode vanaf de instelling van de commissie tot en met 1961., 1950 mrt. 30 - 1962 jan. 25; 21; 1 pak
    - Accountantsrapporten., 1950-1968; 15-20; 3 pakken, 1 omslag, 2 stukken
      - Rapporten van het accountantskantoor D. Keller te Den Haag betreffende controle op de (comptabele) verantwoording van de commissie over feb. 1950 en de jaren 1956-1967, 1950-1968, 15
      - Rapport van het accountantskantoor D. Keller te Den Haag betreffende de controle op de afwikkeling van opposities met betrekking tot niet aangemelde buitenlandse effecten tot 31 december 1951, met bijlagen, 1953 juni 29, 16; omslag
      - Rapporten van het accountantskantoor D. Keller te Den Haag betreffende de controle op de werkzaamheden van de commissie over de periode 1952 - juni 1961. 1954-1961, 17-18
        - Periode 1952 - 1955, 1952-1956, 17
        - Periode 1956 - juni 1961, 1958-1961, 18
      - Rapport van het accountantskantoor D. Keller te Den Haag betreffende de te verrichten werkzaamheden door het kantoor te New York, 1954 juli 28, 19; stuk
      - Rapport inzake de controle van de administratie van het kantoor Washington van de commissie over het jaar 1960, 1961 juli 31, 20; stuk
    - Mededelingen nr. 1, 2 en 4 van de Commissie Rechtsherstel Buitenlandse Effecten, overdrukken., 1951-1953; 63; 1 omslag
    - Overzichten van de waarden van de geopponeerde en terugontvangen effecten die in de oorlog verloren zijn geraakt., 1952-1956; 23; 1 omslag
    - Concept van een artikel in een tijdschrift over de terugverkrijging van rechten en titels van in de oorlog in ons land geroofde buitenlandse effecten, opgesteld door C.G. Polvliet, met geleidebrief., 1954 nov. 4; 25; 1 omslag
      Zie inv.nr. 85 van het supplement op de inventaris van de archieven van de Afdeling Effectenregistratie van de Raad voor het Rechtsherstel 1945-1971 van M.M. Warning (1973).
    - Binnenkomende brieven aan en doorslagen van uitgaande brieven van de secretaris mr. P.J.H.J. Stulemeyer., 1954 juni 15 - 1961 mrt. 14; 24; 1 pak
    - Brieven betreffende de uitlevering van duplicaat effecten aan een bedrijf in Amsterdam waarvan de na-aanmelding niet is geaccepteerd., 1955 mrt. 25 - 1955 aug. 10; 26; 1 omslag
    - Brief van de Amsterdamsche Bank aan het Ministerie van Financiën betreffende de vrijwaring van de Staat voor schade uit hoofde van garanties verstrekt terzake van de afgifte van duplicaten van buitenlandse effecten, met geleidebrief van C.G. Polvliet aan mr. P.J.H.J. Stulemeyer, diapositieve afdruk., 1955 mei 13; 27; 1 omslag
    - Register van buitenlandse effecten, alfabetisch geordend per land., 1955-1957; 136; kaartsysteem
    - Overzichten van ingekomen, verzonden en te verzenden dossiers betreffende buitenlandse effecten., 1957-1966; 135; 1 omslag
    - Correspondentie inzake de beëindiging van de werkzaamheden van C.G. Polvliet voor de Belga, in verband met zijn niet volledige medewerking aan de overeenkomst tussen de Belga en de Arend van 22 oktober 1956., 1958 mrt. - apr. 8; 28; 1 omslag
    - Bijlagen bij het aanmeldingsformulier ingevolge het Bundesrückerstattungsgesetz., 1958-1959; 29-31, 128-133; 7 delen, 5 katernen
      - 1958 dec. 8, 29; 1 deel, 2 katernen
      - Werkexemplaren van de uitgave van december 1958, numeriek geordend. 1959, 128-133
        - nummer 911-11., 128
        - nummer 911-12., 129
        - nummer 1070-3., 130
        - nummer 1070-4., 131
        - nummer 1070-5., 132
        - nummer 1070-13., 133
      - 1959 mrt. 24, 30; 2 katernen
      - 1959 mrt. 26, 31; 1 katern
    - Stukken betreffende de afwikkeling van het proces Staat/Stichting Mendelsohn (onderzoek naar de verkoop en levering van de ligiteuse obligaties door Mendelsohn aan de Deutsche Golddiskontobank, de voorwaarden waaronder dit is geschied en het geraken van de obligaties in Franse handen., 1960-1962; 137; 1 pak
    - Stukken betreffende de behandeling van claims op de DRT, ingediend in het kader van de BrüG in samenhang met uitkeringen gedaan ingevolge het Financieel Verdrag met Duitsland., 1962-1967; 169; 1 omslag
    - Stukken betreffende verloren gegane Amerikaanse effecten van een bedrijf in Rotterdam waarvan de rechten en aanspraken tegenover de uitgevende instelling zijn overgenomen door de Belga., 1964 apr. 9 - 1966 aug. 26; 32; 1 omslag
      Zie voor de inventaris van de Belga het archief van de NV/BV Belegging en Garantie Maatschappij voor duplicaten van Buitenlandse Effecten (BELGA).
    - Stukken betreffende de behandeling door Duitsland van vergoedingen voor verjaarde coupons in het kader van het Financieel Verdrag met Duitsland., 1964-1968; 170; 1 omslag
  - Correspondentie betreffende buitenlandse effecten., 2.2
    - Correspondentie betreffende in het buitenland uitgegeven effecten., 1945-1982; 33-61, 138-154; 30 pakken, 16 omslagen
      - Amerikaanse effecten. 1949-1972, 33-34, 147-153
        - Algemeen., 33-34
          - 1949-1952, 33
          - 1953-1956, 34
        - Obligaties Southern Railway Company. 1951-1972, 147-148
          Numeriek geordend op dossiernummer.
          - Algemeen, 1958-1972, 147; omslag
          - Dossiers USA 10990, USA 10998, USA 11013 (DA 1090), USA 11025, USA 11057, 1951-1972, 148; omslag
        - Obligaties Cities Service en Southern Railway Company, dossier DA 1108, 1954-1961, 149; omslag
        - Vrijmaking van geopponeerde dollarwaarden. 1952-1970, 150-152
          - Dossier USA 12620 (W.A. Janzen, Harlingen), 1952-1958, 150; omslag
          - Dossier DA 648 (M.L. Rosenbergh-Wallagh, Driebergen, 1954-1970, 151; omslag
          - Obligaties Missouri Kansas Texas Railway Company, 1961-1970, 152; omslag
        - Dollar-effecten geopponeerd ten behoeve van H.W.A. Beenhouwer (Dossier DA 843), 1954-1965, 153
      - Belgische effecten. 1951-1958, 35, 138
        - 1951-1955, 35
        - 1956-1958, 138
      - Braziliaanse effecten. 1950-1972, 36, 141-145
        De correspondentie is numeriek geordend op dossiernummer.
        - Dossiers: algemeen I - algemeen VI, 1950-1969, 36
        - Dossier algemeen VII, 1950-1963, 141
        - Dossiers: 1021, 1022, 1023, 1950-1969, 142; omslag
        - Dossiers: 1386/93, 1387, 1575/81, 1885/9, 1950-1972, 143; omslag
        - Dossiers: 2462/70, 3868/82, 4704/, 5521/3, 1950-1972, 144; omslag
        - Dossiers: 5574/89, 5587/78, 5595/622, 6971/3, 7504/7, 1950-1972, 145
      - Canadese effecten. 1954-1967, 37
      - Chileense effecten. 1950-1976, 38
      - Deense effecten. 1950-1960, 39-40
        De correspondentie is alfabetisch geordend op naam van de geadresseerde
        - A - L., 39
        - M - Z., 40
      - Duitse effecten. 1951-1965, 41-53
        - A., 41
        - B., 42
        - C., 43; omslag
        - D., 44
        - E-G., 45; omslag
        - H-K., 46
        - L., 47
        - M., 48
        - N., 49
        - O-P., 50; omslag
        - Q-R., 51
        - S-T., 52
        - U-Z., 53; omslag
      - Engelse effecten. 1949-1982, 54, 139-140
        - Dossier 'Engeland algemeen', 1950-1954, 54
        - Dossiers: 'Rogge algemeen', 'Netherlands Embassy' en 'Engeland verzamelbrieven', 1948-1954, 139
        - Dossier 'Engeland 761', 1949-1982, 140; omslag
      - Franse effecten. 1953-1956, 55
      - Luxemburgse effecten. 1951-1954, 146; omslag
      - Noorse effecten. 1948-1963, 56
      - Portugese effecten. 1951-1962, 57-60
        De correspondentie is alfabetisch geordend op naam van de geadresseerde. Zie ook inv.nrs. 155-168
        - A-J., 57
        - K-P., 58
        - Q-V., 59
        - W-Z., 60
      - Zuid-Afrikaanse effecten, dossier 2/31 (e 16512). 1951-1972, 154; omslag
      - Zwitserse effecten. 1947-1956, 61
    - Minuten van uitgegane brieven betreffende de berekening van de schadeloosstelling terzake van geopponeerde effecten, numeriek geordend., 1963-1964; 65-67; 3 pakken
      - nummer 001 - 400., 65
      - nummer 401 - 800., 66
      - nummer 801 - 1147., 67
  - Zwarte lijsten., 2.3
    "Geheel van effecten die niet verhandeld mochten worden, omdat ze bij de Afdeling Effectenregistratie waren aangemeld door iemand die ze na de oorlog in bezit had, alsook door een persoon die ze tijdens de oorlog kwijt was geraakt. Eerst nadat de Afdeling Effectenregistratie over de eigendom een uitspraak had gedaan, waren deze effecten weer verhandelbaar."
    - Zwarte lijsten, alfabetisch geordend per valuta., 1946-1961; 116-127; 7 delen, 5 pakken
      - Diverse valuta., 116; pak
      - Amerikaanse dollars., 117; pak
      - Belgische francs., 118
      - Engelse ponden, z.d., 119
      - Engelse ponden, 1949-1950, 120
      - Engelse ponden, 1951-1952, 121; pak
      - Engelse ponden, 1954, 122; pak
      - Engelse ponden, 1958-1961, 123; pak
      - Franse francs., 124
      - Nederlandse guldens., 125
      - Reichsmarken, lijst 1., 126
      - Reichsmarken, lijst 2., 127
    - Zwarte lijsten, alfabetisch geordend per land., 1947-1968; 70-115; 39 delen, 6 pakken, 34 omslagen
      - Argentinië., 70; pak
      - Australië., 71
      - België., 72; pak
      - Bolivia., 73
      - Brazilië., 74; pak
      - Canada., 75
      - Chili., 76
      - China., 77
      - Colombia., 78
      - Cuba., 79
      - Denemarken, boeken 000-357., 80; 8 delen
      - Denemarken, boeken 358-492., 81; 7 delen
      - Denemarken, boeken A - B., 82; 6 delen
      - Denemarken, boeken C - D., 83; 6 delen
      - Denemarken, boeken E - F., 84; 6 delen
      - Denemarken, boeken G - H., 85; 6 delen
      - Dominicaanse Republiek., 86
      - Egypte., 87